【裁判字號】    89,簡上,125
【裁判日期】    890810
【裁判案由】    毒品危害防制條例
【裁判全文】
臺灣彰化地方法院刑事判決                        八十九年度簡上字第一二五號
    上  訴  人  臺灣彰化地方法院檢察署檢察官
    被      告  甲○○
右列上訴人因被告毒品危害防制條例案件，不服本院八十九年度彰簡字第二三四號八
十九年五月十六日第一審判決（聲請案號：八十九年度毒偵字第一六、六三號及移送
併辦：八十九年度毒偵字第二五００號），本院管轄第二審合議庭判決如左︰
    主  文
原判決撤銷。
甲○○連續施用第二級毒品，處有期徒刑伍月，如易科罰金，以佰元折算壹日。
扣案之安非他命壹包沒收銷燬之。
     事  實
一、甲○○前因施用毒品案件，經依本院以八十七年度毒聲字第七二二號及八十八年
    度毒聲字第五一一四號先後二次裁定送觀察、勒戒後，均無繼續施用毒品之傾向
    ，經台灣彰化地方法院檢察署檢察官分別於八十七年八月廿日以八十七年度偵字
    第六二六七號、八十八年十二月十日以八十八年度毒偵字第一七八三號處分不起
    訴。詎又基於概括犯意，自八十八年十二月十一日起至八十九年三月三日止，連
    續在其彰化縣彰化市○○○路二八三巷三八弄四六之一號住處等地，以將安非他
    命置於玻璃燈炮內用火燒烤後吸食氣體之方式，施用第二級毒品安非他命；嗣經
    警於八十八年十二月十七日十七時十五分許，在其上揭住處查獲，並扣得第二級
    毒品安非他命一包；又於八十九年三月三日九時五十分許，在同上住處，為警查
    獲。
二、案經彰化縣警察局彰化、和美分局移請台灣地方法院檢察署檢察官偵查起訴及移
    送併辦。
     理  由
一、右開事實，業經被告甲○○自白不諱，且有安非他命一包扣案、暨彰化縣衛生局
    出具之尿液檢驗報告附卷可稽，又被告前因施用毒品案件，先後二次經送觀察、
    勒戒後，均認無繼續施用毒品之傾向，經檢察官分別為不起訴處分確定，有不起
    訴處分書二份在卷足憑，其三犯施用毒品，罪證明確，應予依法論科。
二、核被告所為，係犯毒品危害防制條例第十條第二項之施用第二級毒品罪。其施用
    毒品行為，時間密接、犯罪構成要件相同，顯係基於概括犯意為之，應依連續犯
    規定論處，並加重其刑。原審據予論科，固非無見，惟查：（一）聲請書就被告
    於八十八十一月十九日施用安非他命之犯行併為聲請，然被告前揭第二次觀察勒
    戒係於八十八年十一月廿三日入所觀察勒戒，於同年十二月十日出所，同日並經
    檢察官以八十八年度毒偵字第一七八三號不起訴處分，業據被告供明，並有被告
    在監在押資料表及上開不起訴處分書可憑，是被告本件八十八年十一月十九日之
    施用安非他命犯行應屬該第二次不起訴處分書效力所及，原審漏查而遽為認定判
    刑，尚有疏失；又此部分原應為不受理之判決，惟因公訴人認與起訴有罪部分有
    連續犯之裁判上一罪關係，自毋庸另為不受理判決，附此敘明。（二）被告於八
    十九年三月三日另又施用安非他命部分雖未據聲請書論載，然與前揭有罪部分有
    連續犯之裁判上一罪關係，經檢察官移送併辦並提起上訴，依審判不可分原則，
    本院應併為審理，原審就此部分未及審酌，亦有未洽。原審判決既有如上疏失，
    上訴意旨非無理由，應由本院撤銷改判。爰審酌被告犯罪之動機、方法、手段、
    所生危害暨犯後態度等一切情狀，量處如主文所示之刑，及諭知易科罰金之折算
    標準，以示懲儆。扣案之安非他命一包係查獲之毒品，應予沒收銷燬之。
據上論斷，應依刑事訴訟法第四百五十五條之一第一項、第三項、第三百六十九條第
一項前段、第二百九十九條第一項前段，毒品危害防制條例第十條第二項，第十八條
第一項前段，刑法第十一條前段、第五十六條、第四十一條，罰金罰鍰提高標準條例
第二條，判決如主文。
本案經檢察官郭景銘到庭執行職務。
中    華    民    國    八十九      年      八      月      十          日
                              臺灣彰化地方法院刑事第二庭
                                        審判長法官  林  欽  章
                                        法      官  王  鏡  明
                                        法      官  洪  志  賢
本件不得上訴。
右正本係照原本作成
                                        法院書記官  謝  鈴  玉
中    華    民    國    八十九      年      八      月     十四         日


司法院資訊處製作；財團法人民間司法改革基金會備份。
